---
title: "Unidad1_Ejemplo1"
author: "Smadja Castin"
date: "2023-09-15"
output: html_document
editor_options: 
  markdown: 
    wrap: 72
---

```{r setup, include=FALSE}
knitr::opts_chunk$set(echo = TRUE)
```

## Ejemplo 1

En el transcurso del mes de enero de cada año, el propietario de una
tienda de artículos deportivos debe enviar a uno de sus proveedores el
pedido de playeras de verano. La cantidad solicitada debe hacerla en
lotes de 100 prendas y el precio varía de la siguiente manera: si pide
100 playeras el costo es de \$100 por prenda; si pide 200 el costo baja
a \$90 y si solicita 300 o más el costo será de \$85. El precio al
público de cada playera es de \$120, pero al final del verano lo que no
se vendió se remata a mitad de precio.

Él supone que la demanda será de 100, 150 o 200 prendas, sin embargo,
por cada playera que un cliente solicite y no pueda adquirir, tendrá una
pérdida de \$5 de su buen nombre. Debido al tiempo de entrega, el pedido
se debe colocar en una sola ocasión.

Identificar los elementos del problema y determinar la matriz de pagos.

## Solución

Elementos del problema:

1.  Decisor: El propietario de la tienda.

2.  Cursos de acción:

    $a_1 \approx$ pedir 100 prendas posibles.

    $a_2 \approx$ pedir 200 prendas.

    $a_3 \approx$ pedir 300 prendas.

    Se codifica como el vector $a$:

    ```{r}
    # Oferta
    a <- c(100,200,300)
    a
    ```

3.  Estados de la naturaleza:

    $\theta_1 \approx$ demanda de 100 prendas.

    $\theta_2 \approx$ demanda de 150 prendas.

    $\theta_3 \approx$ demanda de 200 prendas.

    Se codifica como el vector $\theta$:

    ```{r}
    # Demanda
    demanda <- c(100,150,200)
    demanda
    ```

4.  Función de consecuencias: Pago asociado con cada par
    ($\theta_i$,$a_j$)

    La función de consecuencias depende de la cantidad de playeras
    pedidas (pedido) y de la cantidad vendida (demanda):

    (a) Si la demanda es igual al pedido, el resultado está dado por:

    $(demanda)×(ganancia)$

    donde:

    $ganancia = precio\ de\ venta\ -\ precio\ de\ compra$

    (b) Si la demanda es menor que el pedido, el resultado se obtiene al
        calcular:

    $[(demanda)(ganancia)]+[(pedido−demanda)(precio\ de\  remate−precio\ de\ compra)]$

    (c) Y si la demanda es mayor que el pedido:

    $[(pedido)(ganancia)]−[(5)(demanda−pedido)][(pedido)(ganancia)]$

    ```{r}
    # Definir el vector de oferta
    a <- c(100,200,300)
    a
    # Definir el vector de demanda
    demanda <- c(100,150,200)
    demanda


    # Tamaño de los vectores
    num_filas <- length(demanda)
    num_col <- length(a)

    # Matriz de pagos o ganancia de tamaño num_filas x num_col es inicializada en ceros
    matriz_de_pagos <- matrix(0, nrow = num_filas, ncol = num_col)

    # Calcular la matriz de pagos con la ganancia en cada caso
    for (j in 1:num_filas) {
      for (i in 1:num_col) {
    # Precios
    # Precio de compra según el volumen de compra
    if (a[i] == 100) {
      precio_de_compra <- 100
    } else if (a[i] == 200) {
      precio_de_compra <- 90
    } else if (a[i] >= 300) {
      precio_de_compra <- 85
    } 
    precio_de_venta <- 120
    precio_de_remate <- precio_de_venta / 2
      
    # Ganancia
    ganancia <- precio_de_venta - precio_de_compra
    	  
    # Matriz de pagos
    if (demanda[j] == a[i]) {
      matriz_de_pagos[j, i] <- demanda[j] * ganancia
    } else if (demanda[j] < a[i]) {
      matriz_de_pagos[j, i] <- demanda[j] * ganancia + (a[i] - demanda[j]) * (precio_de_remate - precio_de_compra)
    } else if (demanda[j] > a[i]) { # (c) Y si la demanda es mayor que el pedido
      matriz_de_pagos[j, i] <- (a[i]) * (ganancia) - (5 * (demanda[j] - a[i]))
    }
      }
    }
    ```

    ### 5. Matriz de resultados (matriz de pagos, matriz de consecuencias, matriz de decisión):

    ```{r}
    matriz_de_pagos
    ```

    $$
    \begin{matrix}
    \text{Acción (pedido)} & a_1 & a_2 & a_3 \\
    \text{Estado de la naturaleza (demanda)} & 100 & 200 & 300 \\
    \theta_1 = 100 & \$2,000 & \$0 & \$-1,500 \\
    \theta_2 = 150 & \$1,750 & \$3,000 & \$1,500 \\
    \theta_3 = 200 & \$1,500 & \$6,000 & \$4,500
    \end{matrix}
    $$

### 1.6 Dominación

Una acción está dominada por otra, si los resultados de su
implementación son al menos tan deseables como los resultados de otra
acción pero, para al menos un estado de la naturaleza, es menos
deseable. En tal caso, la acción es inadmisible y por lo tanto puede
eliminarse de la lista de posibles decisiones sin afectar el resultado
del proceso de decisión.

En el ejemplo 1 se observa que la estrategia $a_3$ está dominada por la
estrategia $a_2$:

**Matriz de Dominación:**

$$
\begin{matrix}
\text{Acción (pedido)} & a_2 & & a_3 \\
\text{Estado de la naturaleza (demanda)} & 100 & & 200 & \\
\theta_1 & 0 & > & -1,500 \\
\theta_2 & 3,000 & > & 1,500 \\
\theta_3 & 6,000 & > & 4,500
\end{matrix}
$$

Por lo tanto, no es una estrategia admisible y se elimina de la matriz
de pagos. Es recomendable analizar siempre si existen estrategias
dominadas en una matriz de pagos y, de ser así, eliminarlas antes de
iniciar el proceso de toma de decisión.

La matriz de pagos que se utilizará para tomar la decisión del tamaño
del pedido de playeras es:

**Matriz de Pagos Simplificada:**

$$
\begin{matrix}
\text{Acción (pedido)} & a_1 & a_2 \\
\text{Estado de la naturaleza (demanda)} & 100 & 200 \\
\theta_1 = 100 & \$2,000 & \$0 \\
\theta_2 = 150 & \$1,750 & \$3,000 \\
\theta_3 = 200 & \$1,500 & \$6,000 
\end{matrix}
$$
