---
title: "Unidad_1.Ejercicios"
author: "Smadja Castin"
date: "2023-09-16"
output: html_document
editor_options: 
  markdown: 
    wrap: 72
---

```{r setup, include=FALSE}
knitr::opts_chunk$set(echo = TRUE)
```

## Unidad 1_Ejercicios

1.  El director de una firma de transporte tiene que adquirir nuevos
    camiones. Sólo existen dos tipos: de 5 toneladas y de 10 toneladas y
    la compañía requiere una capacidad total de 30 toneladas. Él asegura
    que únicamente tienen dos decisiones posibles: comprar 6 camiones
    ligeros, o comprar 3 camiones pesados. Proporcione usted una lista
    exhaustiva de las decisiones posibles.

```{r}
# Inicializar una lista para almacenar las respuestas
respuestas <- list()

# Bucle para encontrar las combinaciones de camiones
for (ligeros in 0:6) {
  # Calcular la cantidad de camiones pesados necesarios en función de los ligeros
  pesados <- (30 - (ligeros * 5)) / 10
  
  # Verificar si la cantidad de camiones pesados es un número entero no negativo
  if (pesados >= 0 && pesados == floor(pesados)) {
    # Agregar la combinación a la lista de respuestas
    respuesta <- paste("Comprar", ligeros, "camiones ligeros de 5 toneladas y", pesados, "camiones pesados de 10 toneladas.")
    respuestas <- c(respuestas, respuesta)
  }
}

# Imprimir las respuestas
cat("Combinaciones posibles que cumplen con 30 toneladas de capacidad:\n")
for (i in 1:length(respuestas)) {
  cat(i, ": ", respuestas[[i]], "\n")
}
```

Respuestas:

:   ```         
    Combinaciones posibles que cumplen con 30 toneladas de capacidad: 
    1 :  Comprar 0 camiones ligeros de 5 toneladas y 3 camiones pesados de 10 toneladas.  
    2 :  Comprar 2 camiones ligeros de 5 toneladas y 2 camiones pesados de 10 toneladas.  
    3 :  Comprar 4 camiones ligeros de 5 toneladas y 1 camiones pesados de 10 toneladas.  
    4 :  Comprar 6 camiones ligeros de 5 toneladas y 0 camiones pesados de 10 toneladas. 
    ```

:   

2.  El menú de una casa de comidas contiene sólo dos platillos: uno de
    carne y el otro de pescado. Tanto uno como el otro puede estar bien
    o mal. Haga una relación de los estados de la naturaleza y de las
    decisiones posibles.

```{r}
# Definir las decisiones y estados de la naturaleza
decisiones <- c("Pedir el platillo de carne", "Pedir el platillo de pescado")
estados_naturaleza <- c("Carne Bueno", "Carne Malo", "Pescado Bueno", "Pescado Malo")

# Imprimir los estados de la naturaleza
cat("Estados de la Naturaleza:\n")
for (i in 1:length(estados_naturaleza)) {
  cat(i, ":", estados_naturaleza[i], "\n")
}

# Imprimir las decisiones posibles
cat("\nDecisiones Posibles:\n")
for (i in 1:length(decisiones)) {
  cat("Decisión", i, ":", decisiones[i], "\n")
}

# Imprimir el número de estados de la naturaleza y decisiones posibles
cat("\nEste problema tiene", length(estados_naturaleza), "estados de la naturaleza y", length(decisiones), "decisiones posibles.\n")
```

Respuestas:

:   ```         
    Estados de la Naturaleza:
    1 : Carne Bueno 
    2 : Carne Malo 
    3 : Pescado Bueno 
    4 : Pescado Malo 

    Decisiones Posibles:
    Decisión 1 : Pedir el platillo de carne 
    Decisión 2 : Pedir el platillo de pescado 

    Este problema tiene 4 estados de la naturaleza y 2 decisiones posibles.
    ```

Elementos:

:   $a_1$: Carne

    $a_2$: Pescado

    $\theta_1$: Bien

    $\theta_2$: Mal

$$
\begin{matrix}
\text{Decisiones} & a_1 & a_2 \\
\text{Estado de la naturaleza} & Carne & Pescado & \\
\theta_1 = Bien & Carne\ Bien & Pescado\ Bien \\
\theta_2 = Mal & Carne\ Mal & Pescado\ Mal \\
\end{matrix}
$$

3.  Repita el ejercicio anterior si se considera otra posibilidad: ir a
    comer a otro lado, y otro estado de la naturaleza: lo que habrán
    preparado en casa para comer, que también se supondrá que es carne o
    pescado.

```{r}
# Definir las decisiones y estados de la naturaleza
decisiones <- c("Pedir el platillo de carne", "Pedir el platillo de pescado", "Ir a comer a otro lado")
estados_naturaleza <- c("Carne Bueno", "Carne Malo", "Pescado Bueno", "Pescado Malo", "Carne en Casa Bueno", "Carne en Casa Malo", "Pescado en Casa Bueno", "Pescado en Casa Malo")

# Inicializar una lista para almacenar las combinaciones
combinaciones <- list()

# Bucle para encontrar las combinaciones
for (i in 1:length(decisiones)) {
  for (j in 1:length(estados_naturaleza)) {
    combinacion <- paste("Decisión", i, ":", decisiones[i], "| Estado", j, ":", estados_naturaleza[j])
    combinaciones <- append(combinaciones, combinacion)
  }
}

# Imprimir las combinaciones
cat("Estados de la Naturaleza:\n")
for (i in 1:length(estados_naturaleza)) {
  cat(i, ":", estados_naturaleza[i], "\n")
}

cat("\nDecisiones Posibles:\n")
for (i in 1:length(decisiones)) {
  cat("Decisión", i, ":", decisiones[i], "\n")
}

cat("\nEste problema tiene", length(estados_naturaleza), "estados de la naturaleza y", length(decisiones), "decisiones posibles.\n")
```

Respuestas:

:   ```         
    Estados de la Naturaleza: 
    1 : Carne Bueno  
    2 : Carne Malo  
    3 : Pescado Bueno  
    4 : Pescado Malo  
    5 : Carne en Casa Bueno  
    6 : Carne en Casa Malo  
    7 : Pescado en Casa Bueno  
    8 : Pescado en Casa Malo   

    Decisiones Posibles: 
    Decisión 1 : Pedir el platillo de carne  
    Decisión 2 : Pedir el platillo de pescado  
    Decisión 3 : Ir a comer a otro lado   

    Este problema tiene 8 estados de la naturaleza y 3 decisiones posibles.
    ```

Elementos:

:   $C_f$: Carne en fonda; $P_f$: Pescado en fonda

    $C_c$: Carne en casa; $P_c$: Pescado en casa

    $\theta_1$: Bien; $\theta_2$: Mal

$$
\begin{matrix}
\text{Decisiones} & a_1 & a_2 & a_3 \\
\text{Estado de la naturaleza} & C_f & P_f& C_c\ P_c \\
\theta_1 = Bien & C_f\ Bien & P_f\ Bien & C_c\ Bien \ P_c\ Bien \\
\theta_2 = Mal & C_f\ Mal & P_f\ Mal & C_c\ Mal \ P_c\ Mal \\
\end{matrix}
$$

4.  Repita el ejercicio suponiendo que decide que, si la carne es buena,
    se queda con ella, independientemente de la calidad del pescado y de
    lo que haya en casa para comer, y demuestre que en esté caso sólo
    son necesarios 5 estados de la naturaleza.

```{r}
# Definir las decisiones y estados de la naturaleza
decisiones <- c("Carne Buena", "Carne Mala", "Pescado Bueno", "Pescado Malo")
estados_naturaleza <- c("Carne Buena", "Carne Mala", "Carne Buena en Casa", "Carne Mala en Casa", "Pescado")

# Imprimir los estados de la naturaleza
cat("Estados de la Naturaleza:\n")
for (i in 1:length(estados_naturaleza)) {
  cat("Estados de la Naturaleza", i, ":", estados_naturaleza[i], "\n")
}

```

Respuestas:

:   ```         
    Estados de la Naturaleza 1 : Carne Buena  
    Estados de la Naturaleza 2 : Carne Mala  
    Estados de la Naturaleza 3 : Carne Buena en Casa  
    Estados de la Naturaleza 4 : Carne Mala en Casa  
    Estados de la Naturaleza 5 : Pescado 
    ```

5.  Un paciente tiene una de cuatro enfermedades: $\theta_1$,
    $\theta_2$, $\theta_3$, $\theta_4$. El médico dispone de tres
    tratamientos: $t_1$, $t_2$, $t_3$. Puede aplicar cualquiera de
    ellos; si no da resultado puede probar con otro y, si vuelve a
    fracasar, intentar el tercero. La efectividad está descrita en la
    siguiente tabla: $$
    \begin{equation}
    \begin{matrix}
    {Acción\:(pedido)\\Estado\:de\:la\:\\naturaleza\:(demanda)} & t_1 & t_2 & t_3 \\
    \theta_1 & 1 & 0 & 0 \\
    \theta_2 & 0 & 1 & 1 \\
    \theta_3 & 1 & 0 & 1 \\
    \theta_4 & 1 & 1 & 0 
    \end{matrix}
    \end{equation}
    $$

Las posibles secuencias de decisiones que el médico puede tomar son:

:   1.  $t_1 t_2$
    2.  $t_1 t_3$
    3.  $t_2 t_1$
    4.  $t_2 t_3 t_1$
    5.  $t_3 t_2 t_1$

6.  Una cadena de producción fabrica unidades de tres tipos: A, B y C.
    Un día de trabajo se compone de tres turnos. Todas las unidades que
    se obtienen en un turno son del mismo tipo. El director de
    producción debe especificar al principio de cada día, qué tipo de
    unidades van a ser producidas en cada turno. Si únicamente importa
    la producción total del día y no el orden en que se fabrican, haga
    una lista exhaustiva y exclusiva de las decisiones.

```{r}
# Definir los tipos de unidades y turnos
tipos_unidades <- c("A", "B", "C")
turnos <- 3

# Inicializar una lista para almacenar las decisiones
decisiones <- list()

# Función para generar las decisiones exhaustivas y exclusivas
generar_decisiones <- function(turno_actual, decision_actual) {
  if (turno_actual > turnos) {
    decisiones <<- c(decisiones, paste(sort(decision_actual), collapse = ""))
  } else {
    for (tipo in tipos_unidades) {
      nueva_decision <- c(decision_actual, tipo)
      generar_decisiones(turno_actual + 1, nueva_decision)
    }
  }
}

# Iniciar la generación de decisiones
generar_decisiones(1, character(0))

# Eliminar duplicados y ordenar la lista de decisiones
decisiones <- unique(decisiones)

# Imprimir las decisiones
for (i in 1:length(decisiones)) {
  cat(decisiones[[i]], "\n")
}
```

Desiciones:

:   ```         
    AAA  AAB  AAC  ABB  ABC  ACC  BBB  BBC  BCC  CCC
    ```

7.  En relación con el ejercicio anterior, si la demanda en cualquiera
    de esos días es nula o igual a la producción de dos turnos, haga una
    relación de los estados de la naturaleza. Si al principio del día el
    almacén no tiene unidades tipo A, pero dispone del producto de un
    turno de unidades B y del de dos turnos de unidades C, considérense'
    las" ventajas de las distintás decisiones que puede tomar el
    director de producción.

    Respuesta:

    :   $Nada, a, b, c, ab, ac, bc, abc$

8.  Un contratista eléctrico sabe por experiencia que la casas las
    ocupan solamente tres tipos de familias: aquéllás cuyas carga-pico
    de uso de energía es de 15 amperes, las que tienen cargas pico de 20
    amperes y las que llegan a tener hasta 30 amperes como cresta de
    carga eléctrica. Si él conociera las necesidades de la familia que
    comprará cada casa, pondría la alimentación adecuada, con lo que
    eliminaría el problema de que la instalación se quemara si la casa
    la ocupa una familia con mayor carga-pico a la que se puso, y los
    problemas que eso le ocasiona tanto económicos como en su
    reputación. Uno de sus trabajadores le aconseja que eliminen este
    riesgo poniendo en todas las casas la instalación para cargas-pico
    de 30 amperes.

    (a). Defina los estados de la naturaleza en este problema.

    (b). Defina las acciones posibles para el contratista.

    (c). En términos de su reputación en el mercado de trabajo y de la
    viabilidad económica de su trabajo, ¿considera usted que debe el
    contratista aceptar la propuesta de su empleado e instalar en todas
    las casas alimentación eléctrica para cargas de 30 amperes?
    Justifique su respuesta.

    (d). ¿Podría usted proponer al contratista alguna alternativa
    diferente? De ser así, descríbala brevemente y justifique su
    propuesta.

```{=latex}
a. Los estados de la naturaleza son: 
    1.Familia con carga pico de 15 amperes. 
    2.Familia con carga pico de 20 amperes. 
    3.Familia con carga pico de 30 amperes. 
    
b.Las acciones posibles para el contratista son: 
    1.Instalar una alimentación eléctrica para cargas pico de        15 amperes. 
    2.Instalar una alimentación eléctrica para cargas pico de        20 amperes. 
    3.Instalar una alimentación eléctrica para cargas pico de        30 amperes. 
    
c. Estaría desperdiciando recursos económicos y materiales 

d. Hacer estudios estadísticos.
```
9.  Dada la siguiente matriz de pagos, determine si existen acciones
    dominadas y, de se así, elimínelas hasta obtener una matriz que
    contenga solo estrategias admisibles, indicando cómo se da la
    dominación: $$
    \begin{matrix}
    \text{Acciones} & a_2 & a_7 & a_8 \\
    \text{Estado de la naturaleza} & & & \\
    \theta_1 & -38 & -70 & 0 \\
    \theta_2 & 25 & 50 & 0 \\
    \theta_3 & 170 & 200 & 0 \\
    \end{matrix}
    $$

10. Con la matriz de pagos que obtuvo en el problema 9, si tuviera que
    elegir una acción ¿cuál sería su decisión? ¿Por qué esa y no otras?

    Sería la acción $a_7$, porqué ganará más que las acciones $a_2$ y
    $a_8$.
